臺灣新竹地方法院交通事件裁定　　　　　　　　　　九十二年度交聲字第一七三號
　　移送機關　交通部公路總局新竹區監理所新竹市監理站
　　受處分人
　　即異議人　甲○○
右列受處分人因違反道路交通管理處罰條例案件，對於交通部公路總局新竹區監理所
新竹市監理站於民國九十二年九月二日所為之竹監新五字第裁五一─Ｂ000000
00號違反道路交通管理事件裁決書，聲明異議，本院裁定如左：
    主  文
異議駁回。
    理  由
一、按汽車駕駛人於行駛道路時，使用手持式行動電話進行撥接或通話者，處新臺幣
    （下同）三千元罰鍰，道路交通管理處罰條例第三十一條之一第一項定有明文。
二、原處分意旨略以：受處分人甲○○駕駛車號二Ｌ─七五０六號自小客車於民國九
    十二年六月三十日上午九時二十分許，行駛於新竹市○○路，至民生路、經國路
    口右轉經國路時，使用手持式行動電話並於通話中，適為在該路口執行勤務之警
    員發現而以新竹市警察局竹市警交字第Ｅ00000000Ｇ號舉發違反道路交
    通管理事件通知單逕行舉發受處分人上開違規情事，受處分人於收受後不服，交
    通部公路總局新竹區監理所新竹市監理站（下稱新竹市監理站）遂以其違反道路
    交通管理處罰條例第三十條之一第一項之規定裁決其應繳納罰鍰三千元等語。
三、聲明異議意旨略以：聲明異議人即受處分人甲○○的確有於上開時、地駕駛右揭
    自小客車行經該地，並且於駕駛過程中因所使用的ＯＫｗａｐ牌Ｉ６６型號的行
    動電話響起，聲明異議人便以左手駕駛方向盤、右手先掀開折疊式手機面板、再
    按通話鍵後接通電話、並戴上耳機通話，但是因為耳機一直戴著會不舒服，所以
    異議人就用右手扶著耳機聽筒及麥克風通話，沒想到突然就被警察攔下，異議人
    當時還有要求警察就現場狀況拍照存證，異議人是拿耳機不是拿行動電話通話，
    警員就此取締顯不合理，爰就新竹市監理站於九十二年九月二日所為之竹監新五
    字第裁五一─Ｂ00000000號違反道路交通管理事件裁決書，依法聲明異
    議。
四、經查，
（一）受處分人即聲明異議人甲○○於九十二年六月三十日上午九時二十分許，駕駛
      車號二Ｌ─七五０六號自小客車行駛於新竹市○○路，至民生路、經國路口右
      轉經國路時，使用手持式行動電話並於駕駛過程中因所使用的ＯＫｗａｐ牌Ｉ
      ６６型號的行動電話響起，聲明異議人便以左手駕駛方向盤、右手先掀開折疊
      式手機面板、再按通話鍵後接通電話、並戴上耳機通話，但是因為耳機一直戴
      著會不舒服，所以異議人就用右手扶著耳機聽筒及麥克風通話，嗣於通話中被
      警員當場攔下取締之事實，業經聲明異議人於被開立舉發單後，立即在同年七
      月十五日以陳述單之方式申訴、於同年十二月十一日收到新竹市監理站上開裁
      決書後具狀向本院聲明異議及在本院訊問時，分別陳明在卷，有上開交通部公
      路總局新竹區監理所新竹市監理站陳述單、聲明異議狀及本院九十二年十二月
      二日訊問筆錄各一份附於本院卷內可憑，與新竹市警察局交通隊警員陳文興所
      填單舉發之違規事項及新竹市警察局於九十二年七月二十二日竹市警交字第０
      九二００三六四九五號函說明「本案經交舉發單位查證，舉發無訛」之情相符
      ，並有聲明異議人所提出之現場暨車內照片共三幀在卷可佐，是以，聲明異議
      人之上開陳述應確為不爭之事實。
（二）道路交通管理處罰條例第三十一條之一第一項之所以明文禁止汽車駕駛人於行
      駛中使用手持式行動電話進行撥接或通話，目的無非在於維護道路交通安全，
      預防駕駛人可能因為要使用行動電話而分心去看行動電話之螢幕、按行動電話
      之鍵盤，導致未及注意車前狀況而危及其他用路人之生命安全。今聲明異議人
      雖然自承在掀開折疊式手機面板、按下通話鍵後接通電話、再戴上耳機通話後
      ，即以右手扶著耳機聽筒及麥克風通話而未再手持行動電話機本體，所以認為
      自己這樣的行為合法，然，聲明異議人之「掀開折疊式手機面板、按下通話鍵
      後接通電話」的行為，事實上就已經是駕駛人在行駛中使用手持式行動電話進
      行接聽電話之行為，更遑論其在接聽後雖然是以耳機進行通話，此時耳機應可
      認定係行動電話手足之延伸，但是聲明異議人又因其個人因素而手持耳機、未
      將耳機聽筒完全放入耳朵，聲明異議人主張自己並無違法情事之詞，顯不足採
      信。
五、至於聲明異議人當庭另指稱其所使用的行動電話機是國家核准販售的，既然不具
    有市面上其他廠牌行動電話所擁有之來電自動接聽功能，竟然國家還允許其販售
    並導致其被處罰部分，此乃行政之問題，非法院審理案件之範圍，聲明異議人就
    此如確有不服，自當循行政管道尋求解決，併此敘明。
六、從而，原處分機關依道路交通管理處罰條例第三十條之一第一項規定，並審酌異
    議人違規情節之輕重，裁處罰鍰新臺幣三千元，認事用法無何違誤，量罰亦甚妥
    適，應予維持，本件異議為無理由，應予駁回。
七、據上論結，應依道路交通案件處理辦法第十九條，裁定如主文。
中      華      民      國    九十三    年      一      月      三十    日
                                    臺灣新竹地方法院交通法庭
                                        法  官  遲  中  慧
右正本證明與原本無異。
如不服本裁定，應於裁定送達後五日內向本院提出抗告狀。
                                        書記官  江  靜  玲
中      華      民      國    九十三    年      一      月      三十    日
